【裁判字號】    92,抗,13
【裁判日期】    920930
【裁判案由】    偽造文書案件
【裁判全文】
福建高等法院金門分院刑事裁定                        九十二年度抗字第一三號
    抗  告  人
    即  被  告  甲○○
右抗告人因偽造文書案件，不服福建金門地方法院九十二年度連易字第七號，中華民
國九十二年八月十八日第一審裁定，提起抗告，本院裁定如左：
    主  文
原裁定撤銷。
    理  由
一、本件原裁定以：按提起上訴，應於送達判決後十日內為之，刑事訴訟法第三百四
    十九條規定甚明。本件上訴人係於民國九十二年五月二十九日收受本院判決正本
    ，有送達證書附卷可稽。乃遲至九十二年六月十六日始行上訴，顯已逾越上訴期
    間，其上訴即屬違背法律上之程式，因予駁回。
二、抗告意旨略稱：抗告人於九十二年五月二十九日收受原審判決後，旋即於同年六
    月三日郵寄信函，聲明對原判決不服之意旨，並於法定期間內送達原審法院，依
    法當已發生上訴效力，惟嗣後因原審法院書記官以電話連絡抗告人要求再以正式
    書狀形式為上訴，抗告人乃於六月十六日再提上訴狀乙份，然此應無礙於抗告人
    於六月三日所提起上訴之效力。再抗告人本居於台北縣中和市○○街一０一巷十
    一弄六號一樓，原審法院亦送達判決於上址，則依法院訴訟當事人在途期間標準
    第三條所示，當事人居住於台灣地區者，與福建金門地方法院本院、連江庭，在
    途期間均以二十日計，則抗告人上訴期間，自應扣除二十日計方為的論，依此計
    ，則本件抗告於六月十六日提出上訴，自應尚於法定期內上訴，並無不法，爰請
    撤銷原裁定。
三、按上訴期間為十日，自送達判決後起算，刑事訴訟法第三百四十九條前段，定有
    明文。被告於期間屆滿後始行提出上訴書狀，是否合法，應調查被告之住居所是
    否在法院所在地，應否扣除在途期間，法院自應予以調查（參閱最高法院四十九
    年台上字第九六○號判例意旨）。經查，(1)、抗告人甲○○於原審判決後，曾於
    九十二年六月三日具「訴書狀」（原審於同年月十三日收文），請求減輕刑期，
    抗告人所具上開書狀，是否即屬對原判決不服所提起之上訴，原裁定未予認定、
    敘明，而逕就抗告人於同年月十九日所補具之上訴狀，以逾期予以駁回，容有未
    洽。(2)、抗告人甲○○原係大陸地區人民，籍設福建省連江縣曉澳鎮○○街福興
    北路一三七號，現住台北縣中和市○○街一０一巷十一弄六號一樓，依「法院訴
    訟當事人在途期間標準」第三條規定：當事人非居住於管轄區域內者，其在途期
    間按該法院區域之在途期間日數，福建金門地方法院以十九日計），再加其居住
    地地方法院管轄區域內之在途期間日數（福建金門地方法院除居住烏坵鄉者以三
    十日計外，餘以十九日計）計算。本件原裁定以抗告人於九十二年六月十九日始
    具狀提起上訴，其上訴逾期，而以裁定駁回上訴，並未依「法院訴扣除訟當事人
    在途期間標準」第三條之規定扣除在途期間，亦有違誤。本件抗告人之抗告，非
    無理由，爰撤銷原裁定，由原審法院另為適法之處理。
四、據上論結，應依刑事訴訟法第四百十三條，裁定如主文。
中      華      民      國    九十二    年      九      月     三十     日
                              福建高等法院金門分院刑事庭
                                  審判長法  官  陳  中  和
                                        法  官  王  聰  明
                                        法  官  李  行  一
右正本與原本無異。
不得再抗告。
中      華      民      國    九十二    年      十      月       一     日
                                      書記官  李  麗  鳳


司法院資訊處製作；財團法人民間司法改革基金會備份。
